# 关于税务亏损应该怎样理解？

提问人：wufaxian 时间：2017-12-14 11:48:06
在香港上市公司的年报当中经常看到有关“税务亏损”的披露。在A股我还没有见到过。不知道在香港所谓的“税务亏损”（英文年报当中叫做“tax losses”）是否就是大陆所说的可抵扣暂时性差异（deductible temporary difference）？ 度娘上也可以查到很多解释，但是看起来和年报上下文的意思不太匹配。因此不敢相信。求论坛里的老师给一个深入透彻的解释。谢谢！
年报中文原文“本公司及於香港營咧綄俟句浀枚悇仗潛p，可無限期使用作為抵銷未來應課稅溢利。” 年报英文原文“The Company and subsidiaries operating in Hong Kong have tax losses that are available indefinitely for offsetting against theirfuture taxable profits. ”

回答人：chenyiwei
这里的税务亏损是指可以在税前弥补的亏损（多数应当是用以后年度的应纳税所得额弥补的，某些税收管辖区允许以以前的应纳税所得额弥补，即申请退税），不是全部的可抵扣暂时性差异。

提问人：wufaxian 时间：2017-12-14 19:13:20
谢谢chenyiwei老师的解答。看了以后有一点想再次确认一下。 1 、你的意思，税务亏损，就是以前年度公司产生亏损。这些亏损可以在以后年度盈利时进行税前抵扣。进而可以减少以后年度缴纳的所得税。是这样么？ 如果是，那么香港地区以前年度的亏损最多可以向后延续几年，作为税前抵扣呢？ 2 、如果一个公司主要经营在大陆（ 3 级公司）， 2 级控股公司在香港（无实际业务）， 1 级控股公司在英属维京群岛（此公司也是在港上市公司）。公司在香港少量人员办公。 1 级控股公司------>大陆的实际经营公司（ 3 级公司）。每一层都是控股(51%以上)。 大陆公司在14-15年有大量盈利， 16 年 17 年都是微利或亏损。最后报表合并到 1 级控股公司。
以你的经验，以上这种情况为什么会产生大量税务亏损呢？公司给出的解释是“在香港有总办事处，会产生管理费用”。但是税务亏损达到 1 亿港币以上。我觉得数额和在港办公人员产生的管理费用不太匹配啊。 另外，香港那边的税务规定好像是：如果你没有在香港开展经营活动，没有从香港获得营业收入。只是在香港设立公司，产生费用，是不需要在香港上税的。

回答人：chenyiwei
这个问题建议到税务版面发帖咨询，效果会比较好。